臺灣桃園地方法院民事簡易判決　　　　110年度桃簡字第677號
原　　　告　吳彥穎
訴訟代理人　吳志義
被　　　告　王俐文
　　　　　　林亞璇
共　　　同
訴訟代理人　林鈺雄律師
　　　　　　劉哲睿律師
上列當事人間請求損害賠償事件，本院於民國110 年9 月27日言
詞辯論終結，判決如下：
    主    文
原告之訴駁回。
訴訟費用由原告負擔。
    事實及理由
一、原告主張：被告王俐文、林亞璇在原告與王俐文間另案侵權
    行為損害賠償事件（下稱系爭事件）第一審即臺灣士林地方
    法院（下稱士林地院）107 年度訴字第212 號事件、第二審
    即臺灣高等法院（下稱高等法院）107 年度上易字第965 號
    事件審理中，向法院提出書狀，指摘原告「好訟成性」、「
    校園問題人物」、「與高承亨一搭一唱惡整校園裡其他學生
    」等（下稱系爭言論）不實言論，足以毀損原告之社會評價
    及名譽，致原告精神痛苦不已，被告應連帶賠償精神慰撫金
    新臺幣（下同）20萬元，爰依侵權行為規定，提起本件訴訟
    等語，並聲明：被告應連帶給付原告20萬元，及自起訴狀繕
    本送達被告之翌日起至清償日止，按週年利率5 ％計算之利
    息。
二、被告則以：王俐文委任系爭事件訴訟代理人（下稱另案訴代
    ）於民國107 年2 月21日以民事答辯狀（下稱系爭107 年2
    月答辯狀）在系爭事件審理中為系爭言論，系爭107 年2 月
    答辯狀於同年月26日送達原告系爭事件訴訟代理人康皓智律
    師（下稱康律師），原告自於同日即知悉受有損害，惟原告
    至遲於110 年1 月25日始提起本件訴訟，已罹於侵權行為2
    年時效。另林亞璇非系爭事件當事人，未與王俐文共同為系
    爭言論為等語，資為抗辯，並聲明：原告之訴駁回。如受不
    利益判決，被告願供擔保，請准宣告免為假執行。
三、本院之判斷：
  ㈠經查，系爭事件當事人為原告與王俐文，王俐文之系爭107
    年2 月答辯狀內記載系爭言論，在系爭事件第一審審理中，
    於同年月26日分別送達士林地院及康律師，原告另於同年11
    月6 日在系爭事件第二審閱卷，王俐文107 年11月15日民事
    言詞辯論意旨狀（下稱系爭107 年11月辯論狀）內記載原告
    「好訟成性」、「校園問題人物」等內容，被告另案訴代於
    系爭事件第二審107 年12月5 日即最後言詞辯論期日引用系
    爭107 年11月辯論狀為答辯理由，康律師同日到庭為言詞辯
    論等情，業經本院依職權調閱系爭事件第一審、第二審卷宗
    ，依卷內事證認定無誤，並有系爭107 年2 月答辯狀及回執
    附卷可參（本院卷第53至57頁），堪信為真實。
  ㈡按因侵權行為所生之損害賠償請求權，自請求權人知有損害
    及賠償義務人時起，2 年間不行使而消滅，民法第197 條第
    1 項前段定有明文。非對話而為意思表示者，其意思表示，
    以通知達到相對人時，發生效力。所謂達到，係指意思表示
    已進入相對人之支配範圍，置於相對人隨時可以了解其內容
    之客觀狀態，最高法院110 年度台上字第163 號民事判決參
    照。又訴訟代理人就其受委任之事件有為一切訴訟行為之權
    ，民事訴訟法第70條第1 項前段定有明文。所謂一切訴訟行
    為，凡不屬該條項但書所定應受特別委任之事項均包含在內
    ，代受送達亦為一切訴訟行為之一種，訴訟代理人當然有此
    權限，其基此所為之代受送達，即與委任之當事人自受送達
    生同一之效力，最高法院100 年度台抗字第292 號民事裁定
    參照。上開代理權尚包括當事人本人於訴訟上所得行使之私
    法上權利，及受領對造就該事件對其委任之當事人所為私法
    上意思表示之權限在內。經查，系爭107 年2 月答辯狀，於
    同年月26日送達士林地院，被告另案訴代於系爭事件第二審
    107 年12月5 日言詞辯論期間引用系爭107 年11月辯論狀為
    答辯理由，固可認王俐文於系爭事件第一審、第二審審理中
    為系爭言論，然系爭107 年2 月答辯狀既於107 年2 月26日
    送達原告系爭事件訴訟代理人康律師，另康律師於系爭事件
    第二審107 年12月5 日言詞辯論期日到庭言詞辯論，依民事
    訴訟法第70條第1 項前段規定，系爭107 年2 月答辯狀視同
    已於同年月26日送達原告，原告於同日已知悉系爭言論內容
    及行為人為王俐文，原告另於107 年12月5 日亦視同知悉系
    爭107 年11月辯論狀之內容及行為人為王俐文。從而，原告
    至遲於107 年12月5 日已知悉王俐文於系爭事件第一審、第
    二審審理中為系爭言論，惟原告於110 年1 月25日提起本件
    侵權行為損害賠償訴訟，有民事起訴狀上本院收狀章戳附卷
    可參（見本院卷第3 頁），已逾2 年，對王俐文系爭言論之
    侵權行為損害賠償請求權自因罹於時效而消滅。至於原告主
    張康律師僅來電告知收到答辯狀，其係於為系爭事件再審閱
    卷時，始得知上開侵害之事實云云（見本院卷第70頁反面）
    ，然原告在系爭事件第二審審理中，即於107 年9 月26日提
    出陳報狀記載「對造提及本人的訴訟紀錄，當成本人是好訟
    之徒，是問題人物，使本人身心受創」、「被上訴人（即王
    俐文）認定高教授與上訴人（即原告）一搭一唱霸凌他人，
    也未舉證」等文字，有上開陳報狀可參（見高等法院上易卷
    第73頁、第77頁），足認原告於系爭事件審理中已知悉系爭
    言論內容及行為人為王俐文，且訴訟代理人有無轉交答辯狀
    並不影響答辯狀已視同送達原告之效力，原告上開主張自不
    可採。綜上，原告對王俐文系爭言論之侵權行為損害賠償請
    求權已罹於時效而消滅。
  ㈢系爭事件第一審、第二審當事人為原告與王俐文，系爭107
    年2 月答辯狀、107 年11月辯論狀亦係王俐文於系爭事件之
    答辯狀或言詞辯論狀，原告復未舉證林亞璇就王俐文於系爭
    事件審理中所為系爭言論，有故意、過失、造意或幫助之行
    為，自難認林亞璇應就王俐文之系爭言論負共同侵權行為責
    任，原告請求林亞璇應負系爭言論之連帶損害賠償責任自無
    理由。
四、綜上所述，原告依侵權行為之法律關係，請求被告應連帶給
    付原告20萬元，及自起訴狀繕本送達翌日起至清償日止，按
    週年利率5 ％計算之利息，為無理由，應予駁回。
五、本件事證已臻明確，兩造其餘主張、陳述及所提之證據暨攻
    擊防禦方法，核與判決結果不生影響，爰不逐一論述，併此
    敘明。
六、訴訟費用負擔之依據：民事訴訟法第78條。
中    華    民    國   110    年    10    月    15    日
                  桃園簡易庭  法  官  張明宏
以上為正本係照原本作成。
如不服本判決，應於送達後20日內，向本院提出上訴狀並表明上
訴理由，如於本判決宣示後送達前提起上訴者，應於判決送達後
20日內補提上訴理由書（須附繕本）。
如委任律師提起上訴者，應一併繳納上訴審裁判費。
中    華    民    國   110    年    10    月    15    日
                              書記官  石曉芸